【裁判字號】    88,訴,1504
【裁判日期】    890131
【裁判案由】    清償借款
【裁判全文】
臺灣高雄地方法院民事判決  八十八年度訴字第一五○四號
    原      告  甲○○
    訴訟代理人  丙○○
    被      告  乙○○
    訴訟代理人  徐豐明律師
                陳慧博律師
                郭季榮律師
右當事人間請求給付借款事件，本院判決如左：
    主    文
被告應給付原告新台幣壹佰伍拾萬元及自民國八十八年一月五日起至清償日止，按年
息百分之十點八計算之利息。
訴訟費用由被告負擔。
本判決於原告以新台幣伍拾萬元或同額之世華銀行無記名可轉讓定存單為被告供擔保
後，得假執行；但被告如於假執行程序實施前以新台幣壹佰伍拾萬元為原告預供擔保
，得免為假執行。
    事    實
甲、原告方面：
一、聲明：除假執行擔保金額外，如主文所示。
二、陳述：
（一）被告乙○○於民國八十七年二月二十六日向原告借用新台幣（下同）壹佰伍拾
      萬元，約定利息按年息百分之十點八計算，被告並簽發面額分別為壹佰伍拾萬
      元，發票日為八十八年一月五日，票號為PY00000000之支票一紙以代借據，擔
      保其債務之清償。詎該之支票竟因存款不足而遭退票，故被告尚欠本金一百五
      十萬元及自八十八年一月五日起之利息未清償，屢向被告催討，均置之不理，
      為此依消費借貸之法律關係提起本件訴訟。
（二）利息部分，當初借款時約定每百萬元月付九千元利息，本件本金一百五十萬元
      ，連同另一件借款尚欠之八十萬元本金，本金共二百三十萬元，被告僅自八十
      七年十二月起，每月匯二萬零七百元，作為利息之支付，被告共給付了四個月
      ，以後未再支付。
三、證據：提出支票暨退票理由單各一紙、匯款單一紙、存摺影本一份為證。
乙、被告方面：
一、聲明：原告之訴駁回。訴訟費用由原告負擔。如受不利判決願供擔保請准宣告免
    為假執行。
二、陳述：
（一）被告確實有借用此筆款項，亦有收到錢
（二）對利息及清償期無意見。
（三）利息應依票據利率即年息百分之六計算。
    理    由
一、本件原告主張被告向其借款一百五十萬元，約定年息百分之十點八，並簽發支票
    一紙為擔保，詎該面額一百五十萬元，發票日八十八年一月五日之支票竟遭退票
    ，爰依消費借貸之法律關係請求被告清償；被告則以利息應依年息百分之六計算
    等語，資為抗辯。
二、本件原告被告向其借款一百五十萬元，原告已如數交付，被告簽發面額一百五十
    萬元，發票日八十七年十一月五日之支票之一紙為擔保，屆期提示，竟遭退票，
    被告亦未清償，已據其提出支票暨退票理由單各一紙、匯款單一紙、存摺影本一
    份為證，核屬相符，且為被告所不爭執，自堪信為真實。
三、按消費借貸之借用人，應於約定期限內，返還與借用物種類、品質、數量相同之
    物，民法第四百七十八條前段定有明文。被告既自承確有向原告借用一百五十萬
    元，且迄未清償，則原告依消費借貸之法律關係，請求其清償本金一百五十萬元
    ，即屬有據。再者，原告主張本件借款約定之利息為年息百分之十點八，業據其
    提出存摺影本一份為證，被告雖辯稱利息應按票據利率即年息百分之六計算，惟
    查：本件原告係依消費借貸之法律關係請求，而票據僅作為擔保支用，則本件利
    息之計算，自應以兩造借款之約定為據。查被告確曾於八十七年十二月十一日、
    八十八年一月十四日、二月九日、三月十五日分別匯款二萬七千元進入原告之妻
    丙○○之戶頭，此有存摺影本一份為證，而以借款總額共計二百三十萬元計，每
    月二萬七千元之利息，恰為年息百分之十點八，且此四筆匯款皆為每月中旬匯入
    ，故原告之陳述尚屬相符，被告既未能主張並舉證證明此四筆匯款係另有他用，
    空言爭執應以年息百分之六計算，自不足採。
四、綜上，原告主張依消費借貸之法律關係，請求被告給付被告應給付原告新台幣壹
    佰伍拾萬元及自民國八十八年一月五日起至清償日止，按年息百分之十點八計算
    之利息，為有理由，應予准許。
五、原告陳明願供擔保，請求宣告假執行，核無不合，茲酌定擔保金額，予以准許。
六、據上論斷：據上論斷：原告之訴為有理由，並依民事訴訟法第七十八條、第三百
    九十條第二項、第三百九十條第二項，判決如主文。
中      華      民      國    八十九    年      一      月    三十一    日
                              臺灣高雄地方法院民事第一庭
~B法      官  陳怡雯
右為正本係照原本作成。
如對本判決上訴，須於判決送達後廿日內向本院提出上訴狀。
中      華      民      國    八十九    年      一      月    三十一    日
~B法院書記官  林吉煌


司法院資訊處製作；財團法人民間司法改革基金會備份。
